【裁判字號】    97,審易,146
【裁判日期】    970606
【裁判案由】    竊盜等
【裁判全文】
臺灣高雄地方法院刑事判決             97年度審易字第146號
公  訴  人  臺灣高雄地方法院檢察署檢察官
被      告  甲○○
            丁○○
                    另案在臺灣高雄戒治所執行中
上列被告等因竊盜案件，經檢察官提起公訴（96年度偵字第3303
1 號、97年度偵字第1191號），本院改依簡式審判程序審理，判
決如下：
    主  文
甲○○、丁○○犯結夥竊盜罪，均累犯，甲○○處有期徒刑拾月
，丁○○處有期徒刑捌月。
    事  實
一、甲○○前因毒品危害防制條例等案件，經臺灣屏東地方法院
    以90年度訴字第893 號判決，判處有期徒刑1 年、3 月，應
    執行有期徒刑1 年2 月確定，於民國93年9 月30日執行完畢
    ；丁○○前因肅清煙毒條例案件，經本院以82年度訴字第46
    6 號判決，判處有期徒刑3 年3 月確定，入監服刑後，於83
    年12月12日假釋出監，而於假釋期間，又因肅清煙毒條例等
    案件，經臺灣新竹地方法院以85年度訴字第149 號判決，判
    處有期徒刑3 年6 月、6 月，應執行有期徒刑3 年10月確定
    ，其前開假釋亦遭撤銷，再度入監服刑，嗣於88年2 月18日
    獲得假釋，然該假釋又遭撤銷，入監服刑後，於92年4 月30
    日執行完畢。
二、緣甲○○積欠戊○○（所犯故買贓物犯行，由本院另行審結
    ）債務無法償還，思欲以竊取挖土機與戊○○之方式抵償債
    務，而因其不會駕駛挖土機，且於行竊時需有人在旁把風以
    避免遭發覺，遂與丁○○、丙○○（由本院另行審結）共同
    基於意圖為自己不法所有之犯意聯絡，於96年7 月13日凌晨
    2 時許，在屏東縣九如鄉大坵村某稻田旁，由丁○○負責在
    附近把風，而由丙○○負責將乙○○所有之挖土機1 台（Ko
    matsu 廠牌，型式：PC40-7，車台號碼23369 號），駕駛至
    乙○○所有之車牌號碼UR-020號大貨車上後，再由甲○○駕
    駛載有上開挖土機之大貨車駛離現場，共同竊取上開大貨車
    及挖土機得手。嗣於同日清晨，甲○○將該大貨車駛至高雄
    縣旗山鎮花旗山莊附近時，因該大貨車故障而將之棄置在該
    處，並通知戊○○至該處將上開挖土機取走，而戊○○則因
    此免除甲○○先前所積欠之債務外，另交付新臺幣（下同）
    4 萬元與甲○○，作為購買上開挖土機之代價，而甲○○取
    得該4 萬元後，再將其中5000元分與丁○○。之後因甲○○
    涉犯另案為警實施通訊監察，發現其涉有前開竊盜罪嫌，遂
    循線於96年10月24日，在戊○○位於臺南縣柳營鄉八翁村八
    老爺35號之住處查獲戊○○，並在臺南縣柳營鄉八翁村八老
    爺6 之18號前空地，扣得上開挖土機（已發還乙○○），因
    而查悉上情。
二、案經高雄市政府警察局移送臺灣高雄地方法院檢察署檢察官
    偵查起訴。
    理  由
一、按本件被告甲○○、丁○○所犯，均係死刑、無期徒刑、最
    輕本刑為3 年以上有期徒刑以外之罪，其於準備程序就前揭
    被訴事實為有罪之陳述，經受命法官告知簡式審判程序之旨
    ，並聽取其與公訴人意見後，本院認無不得或不宜改依簡式
    審判程序進行之處，爰依刑事訴訟法第273 條之1 第1 項、
    第284 條之1 ，裁定本件由受命法官獨任進行簡式審判程序
    ，合先敘明。
二、前揭犯罪事實，業據被告甲○○、丁○○2 人於本院審理中
    坦承不諱，核與被害人乙○○於警詢中（見警卷第29至32頁
    ）、同案被告戊○○於本院審理中所述情節相符（見本院卷
    第58至63頁），並有被害人出具之贓物認領保管單（見警卷
    第33頁）（上開被告以外之人於審判外所為之言詞及書面陳
    述，因本件已改行簡式審判程序，依刑事訴訟法第159 條第
    2 項之規定，應具有證據能力）、查獲相片（見警卷第26至
    28頁）在卷可稽，則被告2 人前開自白顯與事實相符，堪以
    採信，本件事證明確，被告2 人上開犯行，均堪認定。
三、核被告甲○○、丁○○所為，均係犯刑法第321 條第1 項第
    4 款之結夥竊盜罪。被告2 人與同案被告丙○○就前開犯行
    ，有犯意聯絡及行為分擔，均為共同正犯。被告2 人分別有
    上述之前科紀錄乙情，有臺灣高等法院被告前案紀錄表在卷
    可稽，渠等受有期徒刑執行完畢，5 年內故意再犯本件最重
    本刑為有期徒刑以上之罪，均為累犯，應依刑法第47條第1
    項規定加重其刑。爰審酌被告2 人為貪圖不法利益，竟共同
    竊取他人財物，所為實無足取，然念渠等犯後坦承犯行，態
    度良好，復參以渠等所竊得上開物品之價值，及被告甲○○
    於本案中，係居於主導之地位，惡性較被告丁○○為重等一
    切情狀，分別量處如主文所示之刑，以示懲儆。
四、本件同案被告丙○○、戊○○部分，由本院另行審結，附此
    敘明。
據上論斷，應依刑事訴訟法第273 條之1 第1 項、第284 條之1
、第299 條第1 項前段，刑法第28條、第321 條第1 項第4 款、
第47條第1 項，判決如主文。
本案經檢察官鄭益雄到庭執行職務。
中    華    民    國    97    年    6     月    6     日
                  刑事第七庭    法  官  陳君杰
以上正本證明與原本無異。
如不服本判決，應於判決送達後10日內，向本院提出上訴狀。
中    華    民    國    97    年    6     月    6     日
                                書記官  李承悌
附錄本案論罪科刑法條：
刑法第321條
犯竊盜罪而有左列情形之一者，處6 月以上、5 年以下有期徒刑
：
一  於夜間侵入住宅或有人居住之建築物、船艦或隱匿其內而犯
    之者。
二  毀越門扇、牆垣或其他安全設備而犯之者。
三  攜帶兇器而犯之者。
四  結夥三人以上而犯之者。
五  乘火災、水災或其他災害之際而犯之者。
六  在車站或埠頭而犯之者。
前項之未遂犯罰之。


司法院資訊處製作；財團法人民間司法改革基金會備份。
